【裁判字號】    97,訴,1198
【裁判日期】    970929
【裁判案由】    毒品危害防制條例
【裁判全文】
臺灣高雄地方法院刑事判決              97年度訴字第1198號
公  訴  人  臺灣高雄地方法院檢察署檢察官
被      告  甲○○
                    現於臺灣高雄看守所
上列被告因違反毒品危害防制條例案件，經檢察官提起公訴（97
年度毒偵字第28號），被告於本院準備程序中為有罪之陳述，經
合議庭裁定由受命法官依簡式審判程序獨任審理，本院判決如下
：
    主  文
甲○○施用第一級毒品，累犯，處有期徒刑拾月，扣案之第一級
毒品海洛因壹小包（檢驗前淨重零點壹貳肆公克，檢驗後淨重零
點壹壹肆公克），沒收銷燬之；又施用第二級毒品，累犯，處有
期徒刑伍月。應執行有期徒刑壹年貳月，扣案之第一級毒品海洛
因壹小包（檢驗前淨重零點壹貳肆公克，檢驗後淨重零點壹壹肆
公克），沒收銷燬之。
    事 實 及 理 由
一、甲○○於民國90年間因施用毒品案件，經臺灣臺中地方法院
    裁定命入勒戒處所施以觀察勒戒，勒戒期滿因有繼續施用毒
    品傾向，復經臺灣臺中地方法院裁定命入戒治處所施以強制
    戒治，嗣經停止戒治處分及撤銷停止戒治處分，於93年4 月
    17日執行完畢，翌日釋放出所；另於95年間因施用第一級及
    第二級毒品等案件，經本院以95年度訴字第2576號分別判決
    有期徒刑8 月及4 月，應執行有期徒刑10月確定，嗣經裁定
    分別減刑為有期徒刑4 月及2 月應執行有期徒刑5 月確定，
    於96年7 月16日縮短刑期執行完畢。詎猶不知悔改，明知海
    洛因及甲基安非他命分別係毒品危害防制條例第2 條第2 項
    所列之第一級及第二級毒品，不得非法持有、施用，仍於上
    開強制戒治執行完畢釋放後5 年內，基於施用第一級毒品海
    洛因之犯意，於96年11月28日晚上9 時，在其位於高雄縣鳳
    山市某汽車旅館內，將第一級毒品海洛因摻水以注射針筒注
    射手臂靜脈之方式，施用第一級毒品海洛因1 次；另基於施
    用第二級毒品甲基安非他命之犯意，於96年11月30日上午 5
    時40分回溯24小時內之某時許，在不詳處所，以不詳方式施
    用第二級毒品甲基安非他命1 次。嗣於96年11月30日凌晨3
    時40分許，在高雄市三民區○○○路209 號前為警臨檢查獲
    ，並當場扣得第一級毒品海洛因1 小包（檢驗前淨重 0.124
    公克，檢驗後淨重0.114 公克），經甲○○同意採尿送驗查
    獲。
二、本件被告甲○○所犯為死刑、無刑徒刑或最輕本刑為3 年以
    上有期徒刑以外之罪，其於準備程序中就被訴犯罪事實，為
    有罪之陳述，經法官告知簡式審判程序之旨，並聽取當事人
    之意見後，依刑事訴訟法第273 條之1 第1 項規定，裁定由
    受命法官獨任進行簡式審判程序，合先指明。
三、上揭犯罪事實，業據被告甲○○於警詢及本院審理時均坦承
    不諱，且有第一級毒品海洛因1 小包（檢驗前淨重0.124 公
    克，檢驗後淨重0.114 公克）扣案可稽，並有高雄市立凱旋
    醫院96年12月10日濫用藥物尿液檢驗報告、96年12月21日濫
    用藥物成品檢驗鑑定書各1 紙、尿液採證代碼對照表1 份、
    扣押筆錄、扣押物品目錄表各1 份、照片1 張、臺灣高雄地
    方法院檢察署刑案查註紀錄表及臺灣高等法院被告全國前案
    紀錄表各1 紙附卷可稽。又被告於90年間因施用毒品案件，
    經臺灣臺中地方法院裁定命入勒戒處所施以觀察勒戒，勒戒
    期滿因有繼續施用毒品傾向，復經臺灣臺中地方法院裁定命
    入戒治處所施以強制戒治，嗣經停止戒治處分及撤銷停止戒
    治處分，於93年4 月17日執行完畢，翌日釋放出所之事實，
    有臺灣高雄地方法院檢察署刑案查註紀錄表及臺灣高等法院
    被告全國前案紀錄表各1 紙附卷可稽，是被告確係於強制戒
    治執行完畢釋放後，5 年內又為本件施用第一級毒品海洛因
    及第二級毒品甲基安非他命之犯行甚明；從而，本案事證明
    確，被告犯行堪予認定，應依法論科。
四、查海洛因及甲基安非他命分別係毒品危害防制條例第2 條第
    2 項所稱之第一級及第二級毒品，不得非法持有及施用。核
    被告所為，係犯毒品危害防制條例第10條第1 項之施用第一
    級毒品罪及同條第2 項之施用第二級毒品罪。被告持有第一
    級毒品海洛因及第二級毒品甲基安非他命之低度行為，已為
    施用之高度行為所吸收，不另論罪。被告所犯上開2 罪間，
    犯意各別，罪名互殊，應分論併罰。另被告前於95年間因施
    用第一級及第二級毒品等案件，經本院以95年度訴字第2576
    號分別判決有期徒刑8 月及4 月，應執行有期徒刑10月確定
    ，嗣經裁定分別減刑為有期徒刑4 月及2 月應執行有期徒刑
    5 月確定，於96年7 月16日縮短刑期執行完畢，有臺灣高等
    法院被告全國前案紀錄表1 紙附卷可稽，被告於上開有期徒
    刑執行完畢5 年內，故意再犯本件有期徒刑以上之罪，為累
    犯，應依刑法第47條第1 項規定，均加重其刑。爰審酌被告
    曾觸犯施用毒品之犯行，雖經強制戒治程式，仍未能斷戒施
    用毒品惡習，顯見其戒治意志不堅，缺乏勒戒動機，本應從
    重量刑以收刑罰教化之效。惟念其施用毒品係對己身殘害，
    並未造成他人具體危害，且能於犯後坦承犯行，態度尚稱良
    好等一切情狀，酌情分別量處如主文所示之刑，並定其應執
    行之刑，以示儆懲。至扣案之海洛因1 小包（檢驗前淨重0.
    124 公克，檢驗後淨重0.114 公克），經鑑定結果，係屬毒
    品危害防制條例第2 條第2 項所稱之第一級毒品，有高雄市
    立凱旋醫院96年12月21日濫用藥物成品檢驗鑑定書1 紙在卷
    可參，應依毒品危害防制條例第18條第1 項前段規定宣告沒
    收銷燬之。
據上論斷，應依刑事訴訟法第273 條之1 第1 項、第284 條之 1
、第299 條第1 項前段，毒品危害防制條例第10條、第18條第 1
項前段，刑法第11條、第47條第1 項、第51條第5 款，判決如主
文。
本案經檢察官乙○○到庭執行職務。
中    華    民    國    97    年    9     月    29    日
                  刑事第十八庭      法  官  陳盈吉
以上正本證明與原本無異。
如不服本判決，應於判決送達後10日內，向本院提出上訴狀。
中    華    民    國    97    年    9     月    29    日
                                    書記官  陳展榮
附錄本判決論罪科刑法條：
毒品危害防制條例第10條
施用第1級毒品者，處6月以上5年以下有期徒刑。
施用第2級毒品者，處3年以下有期徒刑。


司法院資訊處製作；財團法人民間司法改革基金會備份。
